【裁判字號】    90,上易,72
【裁判日期】    900329
【裁判案由】    傷害
【裁判全文】
臺灣高等法院花蓮分院刑事判決                       九十年度上易字第七二號
    上  訴  人  臺灣花蓮地方法院檢察署檢察官
    被      告  乙○○
    選任辯護人  葉源龍律師
右列上訴人因被告傷害案件，不服臺灣花蓮地方法院八十九年度易字第八一二號中華
民國九十年一月十一日第一審判決( 起訴案號：臺灣花蓮地方法院檢察署八十九年度
偵字第三一０七號 )，提起上訴，本院判決如左：
    主  文
原判決撤銷。
乙○○無罪
    理  由
一本件上訴人即檢察官在原審法院起訴意旨以：乙○○於八十九年九月十一日下午一
  時許，在花蓮市○○○街八十六號，因財務糾紛而與甲○○發生爭執，竟基於傷害
  人身體之故意，出手毆打甲○○，致甲○○受有左上臂瘀血、左肘擦傷之傷害。經
  甲○○訴請花蓮縣警察局花蓮分局移送偵辦。因認乙○○有犯刑法第二百七十七條
  第一項之傷害罪嫌等語。
二本件上訴人認被告乙○○犯有前開罪嫌，係以告訴人甲○○之指訴，及有行政院衛
  生署花蓮醫院出具之診斷書一紙可稽為其論據。惟訊之被告乙○○則矢口否認有何
  傷害告訴人之犯行，辯稱：「當天我去補習班要向甲○○領鐘點費，甲○○說沒錢
  就要走，我拉她的左手說，事情還沒講完不能走，並沒有出手毆打她，我如果有打
  她的話，為何她還開門還我鑰匙」云云，經查：
  (一)案發時在場之證人王森於警訊時證稱並未看到被告打告訴人，於原審偵審中均證
    稱沒有看到誰打誰( 見偵查卷第十頁正面、原審卷第十二頁 )，足見告訴人指訴
    該證人因被告對其數次毆打始叫被告不要再打一節，不足採信。
  (二)告訴人指訴被告見其出來，就出其不意出手毆打伊，打伊左手臂、一連搥打好幾
    下云云( 參見原審卷第十二頁 )，然稽之告訴人提出之診斷書，僅記載左上臂瘀
    血四Ｘ三公分，左肘擦傷四Ｘ０．二公分、瘀血三Ｘ二公分，果如告訴人所訴被
    告係徒手予以毆打，並未使用任何凶器，按之常情徒手毆打，僅能造成紅腫、瘀
    血之類的傷情，不可能造成擦傷。何況本件案發係在八十九年九月十一日下午一
    時，告訴人於同年月十三日始前往花蓮醫院就診，該傷情既與告訴人所述被害情
    形不符，且係案發後隔兩天始前往醫院應診，該診斷書所載傷情，自不足以證明
    確係被告所為。
  (三)按告訴人之指訴係使被告受刑事追訴為目的，必其指訴並無瑕疵，始能作為不利
    於被告之證據，最高法院著有判例可資參照。本件告訴人指訴被告一再以徒手對
    其毆打好幾下，已如前述，但其診斷書僅有三處傷情之記載，且有擦傷，其指訴
    自有瑕疵，且被告堅決否認有毆打告訴人之情事，如以被告之自白曾有拉住告訴
    人之左手，衡之常情，亦不可能產生瘀血、擦傷之類的傷情。告訴人之指訴既有
    瑕疵，自難據為被告犯罪之證據，而為不利被告之認定。
三綜上所述，被告前開辯解，自足採信。此外，又查無其他確實證據，足以證明被告
  確有前開犯行，被告之犯罪即屬不能證明，原審未詳加審究，遽為被告有罪之判決
  ，自有可議。檢察官上訴意旨指摘原判決量刑過輕云云，雖無可取，惟原判決既有
  如上所述之不當，自應撤銷改判，另為諭知被告無罪之判決。
據上論斷：應依刑事訴訟法第三百六十九條第一項前段、第三百六十四條、第三百零
一條第一項，判決如主文。
本案經檢察官崔紀鎮到庭執行職務。
中      華      民      國      九十      年    三      月    廿九    日
                                    審判長法官  謝  志  揚
                    法官  賴  淳  良
                                          法官  莊  謙  崇
右正本證明與原本無異。
本件不得上訴。
                                        書記官  林  明  智
中      華      民      國      九十      年    三      月    廿九    日


司法院資訊處製作；財團法人民間司法改革基金會備份。
